臺灣高等法院刑事判決
109年度上訴字第1811號
上  訴  人  
即  被  告  方耀揚

                    住○○市○○區○○路0段000巷0弄00號  00樓

                    （現因另案於法務部○○○○○○○○羈押中）
選任辯護人  趙元昊律師
            洪鈴喻律師
上列上訴人即被告因違反毒品危害防制條例等案件，不服臺灣新
北地方法院107年度訴字第484號，中華民國108年12月10日第一
審判決（起訴案號：臺灣新北地方檢察署106年度偵字第30139號
、第30468號），提起上訴，本院判決如下：
    主  文
原判決關於有罪部分撤銷。
方耀揚犯如附表編號1至5「罪名」欄所示之罪，其中如附表編號
1部分累犯，各處如附表編號1至5「宣告刑及沒收」欄所示之刑
及沒收。其中有期徒刑部分，應執行有期徒刑柒年陸月。
    事  實
一、方耀揚明知甲基安非他命屬毒品危害防制條例所列管之第二
    級毒品，不得非法販賣，竟意圖營利，分別基於販賣第二級
    毒品之犯意，先後為下列犯行：
　㈠於民國106年6月15日上午7時58分許，以IPHONE行動電話（序
    號：000000000000000號；插入門號0000000000號SIM卡使用
    ），與持用行動電話門號0000000000號之林智國聯繫買賣甲
    基安非他命事宜，隨即於翌日（即106年6月16日）下午某時
    ，在其位於桃園市○○區○○○街00號3樓居所，交付甲基安非他
    命2公克予林智國，惟因林智國身上現金不足，故賒欠約定
    之購毒價款新臺幣（下同）1,600元。
  ㈡於106年7月26日下午5時36分許，以IPHONE行動電話（序號：
    000000000000000號；插入門號0000000000號SIM卡使用），
    與持用行動電話門號0000000000號之俞允聯繫買賣甲基安非
    他命事宜，隨即於同日下午5時41分許之後未久，在上址居
    所外某超商，交付甲基安非他命1公克予俞允，並收取毒品
    價款2,000元。
  ㈢於106年8月4日下午5時55分許，以IPHONE行動電話（序號：0
    00000000000000號；插入門號0000000000號SIM卡使用），
    與持用行動電話門號0000000000號之俞允聯繫買賣甲基安非
    他命事宜，隨即於同日下午10時26分許之後未久，在上址居
    所外某超商，交付甲基安非他命1公克予俞允，並收取毒品
    價款2,000元。
  ㈣於106年8月13日下午9時2分許，以IPHONE行動電話（序號：0
    00000000000000號；插入門號0000000000號SIM卡使用），
    與持用行動電話門號0000000000號之陳春元聯繫買賣甲基安
    非他命事宜，隨即於同日下午10時39分許之後未久，在桃園
    市龜山區宏慶街巷口某7-11便利商店，交付甲基安非他命1
    公克予陳春元，並收取毒品價款1,000元。
二、方耀揚明知可發射子彈具有殺傷力之改造手槍及具有殺傷力
    之子彈，分屬槍砲彈藥刀械管制條例所列管之槍砲及彈藥，
    未經中央主管機關許可，不得寄藏，竟基於寄藏之犯意，於
    106年9月下旬某日，在上址居所，未經許可，允受綽號「小
    許」之友人傅柏銘（所犯非法持有槍彈部分，業經原審另以
    109年度訴緝字第3號判處罪刑確定）之託代為保管而收受傅
    柏銘所交付由仿半自動手槍製造之槍枝換裝土造金屬槍管而
    成可發射子彈具有殺傷力之改造手槍1支（槍枝管制編號：0
    000000000號）及由金屬彈殼組合直徑8.9±0.5㎜金屬彈頭而
    成具有殺傷力之非制式子彈7顆，藏置於其不知情之父在桃
    園市○○區○○路0段000巷0○0號經營之洗車廠內。嗣於同年月2
    8日上午2時許因違反毒品危害防制條例案件，為警在桃園市
    ○○區○○路0段000號前執行拘提到案，在警尚無確切根據而合
    理懷疑其寄藏槍彈之前，即向警告知其藏放上開槍彈之處所
    ，並帶警到場起獲該等槍彈暨扣得IPHONE行動電話1具（序
    號：000000000000000號，含門號0000000000號SIM卡1張）
    ，而自首並報繳其持有之全部槍彈。
三、案經內政部警政署國道公路警察局報告臺灣新北地方檢察署
    檢察官偵查起訴。
　　理  由
壹、證據能力部分：
    本案據以認定被告方耀揚犯罪之供述證據，其中屬於傳聞證
    據之部分，檢察官、被告及辯護人在本院審理時均未爭執其
    證據能力，復經本院審酌認該等證據之作成無違法、不當或
    顯不可信之情況，非供述證據亦查無公務員違背法定程序而
    取得之情事，揆諸刑事訴訟法第158條之4反面解釋、第159
    條至第159條之5規定，均有證據能力。
貳、實體部分：
一、認定事實所憑之證據及理由：
　㈠前揭被告販賣甲基安非他命共4次等事實，業據被告於偵查中
    及本院審理時坦承不諱，核與證人即購毒者林智國、俞允、
    陳春元於偵查中證述情節大致相符（見偵卷一第137至139、
    143至145、149至151頁），並有通訊監察譯文、通聯紀錄查
    詢結果附卷可稽（見偵卷一第49、50、57、89、183至198、
    201至206、235至261頁），暨IPHONE行動電話1具（序號：0
    00000000000000號，含門號0000000000號SIM卡1張）扣案可
    證，已堪認定。
  ㈡前揭被告寄藏槍彈之事實，業據被告於原審及本院審理時坦
    承不諱，核與同案被告傅柏銘於偵查中供述情節大致相符（
    見偵卷三第129、130頁），並有槍枝1支、子彈7顆扣案可證
    。而該等槍彈經內政部警政署刑事警察局鑑定結果，認該槍
    枝（槍枝管制編號：0000000000號）係改造手搶，由仿半自
    動手槍製造之槍枝換裝土造金屬槍管而成，擊發功能正常，
    可供擊發適用子彈，具殺傷力，至子彈7顆，其中5 顆均係
    非制式子彈，由金屬彈殼組合直徑8.9±0.5㎜金屬彈頭而成，
    經採樣2顆試射，均可擊發，具殺傷力，另2顆亦均係非制式
    子彈，由金屬彈殼組合直徑8.9±0.5㎜金屬彈頭而成，經採樣
    1顆試射，可擊發，具殺傷力等情，亦有該局106 年10月25
    日刑鑑字第OOOOOOOOOO號鑑定書在卷可憑（見偵卷三第113
    至118頁），足認扣案之槍彈均具有殺傷力無訛。至公訴意
    旨雖認被告係於106年7月間某日自傅柏銘處受寄取得上開槍
    彈云云，惟查傅柏銘已於偵查中供稱其係於為警查獲（即10
    6年9月28日）之前1週購得該等槍彈後，始交付被告寄藏等
    語明確，復查無證據足認被告於106年7月間即已受寄代藏槍
    彈，此部分公訴意旨，容有誤會，應認被告係於106年9月下
    旬某日收受扣案槍彈而寄藏之，併此敘明。
　㈢綜上所述，本案事證明確，被告犯行均堪認定，應予依法論
    科。　
二、論罪科刑：
  ㈠按刑法第2條第1項規定：「行為後法律有變更者，適用行為
    時之法律，但行為後之法律有利於行為人者，適用最有利於
    行為人之法律」，係規範行為後法律變更所生新舊法律比較
    適用之準據法，而為「從舊從輕」之比較時，應就罪刑有關
    之共犯、未遂犯、想像競合犯、牽連犯、連續犯、結合犯，
    以及累犯加重、自首減輕暨其他法定加減原因（如身分加減
    ）與加減例等一切情形，綜其全部罪刑之結果而為比較（最
    高法院95年度第8次刑事庭會議決議參照）。查被告行為後
    ，毒品危害防制條例第4條第2項、第17條第2項等規定業於1
    09年1月15日修正公布，自同年7月15日施行，其中第4條第2
    項法定刑由「無期徒刑或7年以上有期徒刑，得併科新臺幣1
    ,000萬元以下罰金」，修正為「無期徒刑或10年以上有期徒
    刑，得併科新臺幣1,500萬元以下罰金」，第17條第2項則由
    「犯第4條至第8條之罪於偵查及審判中均自白者，減輕其刑
    」，修正為「犯第4條至第8條之罪於偵查及歷次審判中均自
    白者，減輕其刑」，比較新舊法結果，適用修正前之規定，
    對被告較為有利，依刑法第2條第1項前段規定，自應整體適
    用修正前之舊法論處。故核被告前揭事實欄第一㈠至㈣項所為
    ，均係犯修正前毒品危害防制條例第4條第2項之販賣第二級
    毒品罪。被告意圖販賣而持有第二級毒品之行為，與事後販
    賣第二級毒品之行為，有法條競合關係，不另論罪（最高法
    院101年度第10次刑事庭會議決議參照）。
　㈡再查被告行為後，槍砲彈藥刀械管制條例第4條、第7條、第8
    條業於109年6月10日修正公布，自同年月12日施行，其中第
    4條第1項第1款由「槍砲：指火砲、肩射武器、機關槍、衝
    鋒槍、卡柄槍、自動步槍、普通步槍、馬槍、手槍、鋼筆槍
    、瓦斯槍、麻醉槍、獵槍、空氣槍、魚槍及其他可發射金屬
    或子彈具有殺傷力之各式槍砲。」，修正為「槍砲：指制式
    或非制式之火砲、肩射武器、機關槍、衝鋒槍、卡柄槍、自
    動步槍、普通步槍、馬槍、手槍、鋼筆槍、瓦斯槍、麻醉槍
    、獵槍、空氣槍、魚槍及其他可發射金屬或子彈具有殺傷力
    之各式槍砲。」，第7條第1項、第4項由「（第1項）未經許
    可，製造、販賣或運輸火砲、肩射武器、機關鎗、衝鋒槍、
    卡柄槍、自動步槍、普通步槍、馬槍、手槍或各類砲彈、炸
    彈、爆裂物者，處無期徒刑或七年以上有期徒刑，併科新臺
    幣三千萬元以下罰金。」、「（第4項）未經許可，持有、
    寄藏或意圖販賣而陳列第一項所列槍砲、彈藥者，處五年以
    上有期徒刑，併科新臺幣一千萬元以下罰金。」，修正為「
    （第1項）未經許可，製造、販賣或運輸制式或非制式火砲
    、肩射武器、機關鎗、衝鋒槍、卡柄槍、自動步槍、普通步
    槍、馬槍、手槍或各類砲彈、炸彈、爆裂物者，處無期徒刑
    或七年以上有期徒刑，併科新臺幣三千萬元以下罰金。」、
    「（第4項）未經許可，持有、寄藏或意圖販賣而陳列第一
    項所列槍砲、彈藥者，處五年以上有期徒刑，併科新臺幣一
    千萬元以下罰金。」，至第8條第1項、第4項則由「（第1項
    ）未經許可，製造、販賣或運輸鋼筆槍、瓦斯槍、麻醉槍、
    獵槍、空氣槍或第四條第一項第一款所定其他可發射金屬或
    子彈具有殺傷力之各式槍砲者，處無期徒刑或五年以上有期
    徒刑，併科新臺幣一千萬元以下罰金。」、「（第4項）未
    經許可，持有、寄藏或意圖販賣而陳列第一項所列槍枝者，
    處三年以上十年以下有期徒刑，併科新臺幣七百萬元以下罰
    金。」，修正為「（第1項）未經許可，製造、販賣或運輸
    制式或非制式鋼筆槍、瓦斯槍、麻醉槍、獵槍、空氣槍或第
    四條第一項第一款所定其他可發射金屬或子彈具有殺傷力之
    各式槍砲者，處無期徒刑或五年以上有期徒刑，併科新臺幣
    一千萬元以下罰金。」、「（第4項）未經許可，持有、寄
    藏或意圖販賣而陳列第一項所列槍砲者，處三年以上十年以
    下有期徒刑，併科新臺幣七百萬元以下罰金。」，考其立法
    理由主要係為使違法槍砲之管制作為更臻嚴密，並遏阻非制
    式槍砲氾濫情形，以確保人民之生命、身體、自由及財產安
    全，非制式槍砲與制式槍砲罪責確有一致之必要，因而修正
    第4條第1項第1款之槍砲定義，並於第7條至第9條增加「制
    式或非制式」之構成要件，使特定類型槍砲之管制範圍明確
    及於所有具殺傷力之制式及非制式槍砲，且有違法製造等行
    為，不論標的為制式或非制式槍砲，皆應依特定類型管制槍
    砲之處罰規定進行追訴。從而，不分制式或非制式槍砲，凡
    屬第7條所列各類型式之槍砲有殺傷力者，概依第7條規定處
    罰。是「未經許可寄藏可發射子彈具殺傷力之改造（非制式
    ）手槍」犯行，應改依修正後第7條第4項規定論處，比較新
    舊法結果，適用修正前之規定（即原第8條第4項），對被告
    較為有利，依刑法第2條第1項前段規定，自應適用舊法（即
    修正前第8條第4項）論處。故核被告前揭事實欄第二項所為
    ，係犯修正前槍砲彈藥刀械管制條例第8條第4項之非法寄藏
    可發射子彈具殺傷力之改造手槍、（現行）槍砲彈藥刀械管
    制條例第12條第4項之非法寄藏子彈罪。又寄藏與持有，均
    係將物置於自己實力支配之下，僅寄藏必先有他人之持有行
    為，而後始為之受寄代藏而已，故寄藏之受人委託代為保管
    ，其保管之本身，亦屬持有，不過，此之持有係受寄之當然
    結果，法律上自僅就「寄藏」行為為包括之評價，不另就「
    持有」予以論罪（最高法院74年台上字第3400號判例意旨參
    照）。
　㈢被告以一行為同時寄藏改造手槍、子彈，而觸犯非法寄藏可
    發射子彈具殺傷力之改造手槍、非法寄藏子彈等二罪名，為
    想像競合犯，應依刑法第55條規定，從一重之非法寄藏可發
    射子彈具殺傷力之改造手槍罪處斷。
　㈣被告所犯上開販賣第二級毒品（共4罪）、非法寄藏可發射子
    彈具殺傷力之改造手槍（1罪）等5罪間，犯意各別，行為互
    殊，應予分論併罰。
  ㈤刑之加重、減輕事由：
　⒈被告前因施用毒品案件，經臺灣新北地方法院（下稱新北地
    院）以97年度易字第250號分別判處有期徒刑10月、6月，並
    經本院以97年度上易字第1165號駁回上訴確定；復因施用毒
    品案件，經新北地院以97年度訴字第564號分別判處有期徒
    刑10月、6月，並經本院以97年度上訴字第2930號駁回上訴
    確定；上開四罪刑，復經本院以98年度聲字第2540號裁定應
    執行有期徒刑2年1月確定。再因施用毒品案件，經新北地院
    以98年度簡字第5313號判處有期徒刑4月確定；復因違反槍
    砲彈藥刀械管制條例案件，經新北地院以98年度訴字第2769
    號判處有期徒刑6月確定；再因恐嚇取財案件，經新北地院
    以98年度易字第2029號判處有期徒刑8月確定；上開三罪刑
    ，復經新北地院以99年度聲字第271號裁定應執行有期徒刑1
    年3 月確定。前開數罪刑接續執行，於101年4月5日因縮短
    刑期假釋出監並付保護管束，同年7月8日保護管束期滿，假
    釋未經撤銷，視為執行完畢，此有卷附本院被告前案紀錄表
    可按，其於徒刑執行完畢後，5年內故意再犯前揭事實欄第
    一㈠項所載有期徒刑以上之販賣第二級毒品罪，為累犯，除
    法定本刑無期徒刑部分，依法不得加重外，餘均應依刑法第
    47條第1項規定，加重其刑。至司法院釋字第775號解釋，依
    解釋文及理由之意旨，係指構成累犯者，不分情節，一律加
    重最低本刑，於不符合刑法第59條所定要件之情形下，致生
    行為人所受之刑罰超過其所應負擔罪責之個案，不符罪刑相
    當原則、比例原則。於此範圍內，在修正前，為避免發生上
    述罪刑不相當之情形，法院就該個案應裁量是否加重最低本
    刑。依此，該解釋係指個案應量處最低法定刑、又無法適用
    刑法第59條在內減輕規定之情形，法院應依此解釋意旨裁量
    不予加重最低本刑（最高法院108年度台上字第338號判決意
    旨參照）。本案被告前揭事實欄第一㈠項犯罪之情節，既合
    於刑法第59條所定要件（詳如後述），自無依上開解釋意旨
    裁量不予加重最低本刑之餘地，附此敘明。
　⒉被告於偵查及審判中均自白前揭販賣第二級毒品共4次犯行，
    均應依修正前毒品危害防制條例第17條第2項規定減輕其刑
    。
　⒊被告如前揭事實欄第一㈠至㈣項所載販賣第二級毒品犯行，固
    均戕害他人身心健康，助長毒品氾濫，本不宜輕縱，然各次
    販賣之毒品數量不多、犯罪所得非鉅，犯罪情節、惡性及危
    害社會之程度尚非重大，是各該部分犯罪之情狀，客觀上足
    以引起一般同情而顯可憫恕，雖有前述減刑事由，於依法減
    輕其刑後科以法定最低度刑，仍嫌過重，爰均依刑法第59條
    規定酌減其刑，並就前揭事實欄第一㈠項部分先加（除法定
    本刑無期徒刑部分外）後遞減之、就前揭事實欄第一㈡至㈣項
    部分皆遞減之。
  ⒋又槍砲彈藥刀械管制條例既為刑法之特別法，其第18條第1項
    前段規定，即為刑法第62條但書所示之特別規定，自應優先
    適用（最高法院91年度台上字第615號判決意旨參照）。本
    案係因警偵辦違反毒品危害防制條例案件，對被告及傅柏銘
    實施通訊監察之過程中，發覺傅柏銘可能持有槍枝，而後於
    106年9月28日先後將彼等2人拘提到案時，被告坦承協助傅
    柏銘將扣案槍彈寄藏於其父在桃園市○○區○○路0段000 巷0○0
    號開設之洗車廠內，並帶警到場起獲該等槍彈，此有卷附內
    政部警政署國道公路警察局108年7月31日國道警刑字第OOOO
    OOOOOO號函、臺灣新北地方檢察署拘票、自願受搜索同意書
    、搜索扣押筆錄暨扣押物品目錄表可參（見原審卷二第51頁
    、偵卷一第63、65至69、75頁），復查無事證足認員警於被
    告自承寄藏槍彈之際，已發覺被告此部分犯行，是被告在有
    偵查犯罪權限之公務員發覺前，向警坦承其寄藏槍彈，並帶
    警至藏置槍彈處所查扣上開槍彈，係對於未發覺之犯罪，表
    示願接受裁判之意而自首，並報繳其持有之全部槍彈，合於
    槍砲彈藥刀械管制條例第18條第1項前段所定減輕或免除其
    刑之要件。審酌被告為他人寄藏槍彈，對社會治安具有潛在
    之高度危險性，又係於警偵辦毒品案件時始報繳上開槍彈，
    而非主動持向偵查犯罪之機關報繳等情，因認尚不應免除其
    刑，爰依槍砲彈藥刀械管制條例第18條第1項前段規定減輕
    其刑，又依刑法第66條後段規定，得減至三分之二，併此敘
    明。
　⒌被告雖自白犯本案槍砲彈藥刀械管制條例之罪，並供述全部
    槍彈之來源為傅柏銘，然本案於警偵辦毒品案件，對被告及
    傅柏銘實施通訊監察之過程中，即已發覺傅柏銘可能持有槍
    枝，業如前述，既非基於被告之供述「『因而查獲』傅柏銘持
    有槍彈」，復無「因而防止重大危害治安事件之發生」之具
    體事證，自無適用槍砲彈藥刀械管制條例第18條第4項前段
    規定減輕或免除其刑之餘地。
  ㈥原審認被告販賣第二級毒品共4次暨非法寄藏上開槍彈，事證
    明確，而予分別論罪科刑並為相關沒收、追徵之諭知，固非
    無見。惟查被告行為後，毒品危害防制條例第4條第2項、第
    17條第2項、槍砲彈藥刀械管制條例第4條、第7條、第8條
　　等規定業經修正，原審未及比較新舊法以定其應適用之法律
    ，已有未合；又被告已於本院審理時自白前揭事實欄第一㈡
    至㈣所載犯行，應有修正前毒品危害防制條例第17條第2項規
    定之適用，原審未及斟酌至此而為科刑，自有未當；再依被
    告各次販賣第二級毒品之犯罪情狀，應認均有刑法第59條規
    定之適用，原審未斟酌及此而為科刑，亦有違誤。被告提起
    上訴否認販毒並指摘原審未適用槍砲彈藥刀械管制條例第18
    條第4項規定量刑不當云云，固無可採，惟其嗣後已於本院
    審理時坦承全部犯行，並請求就前揭事實欄第一㈡至㈣部分亦
    均適用修正前毒品危害防制條例第17條第2項規定減輕其刑
    ，則為有理由。是原判決關於有罪部分，既有上開可議之處
    ，自屬無可維持，應予撤銷改判。
  ㈦爰審酌被告有多項前科，素行不良，正值青壯盛年，不思循
    正途取財，明知甲基安非他命具有成癮性及危害性，仍予販
    賣牟利，戕害他人身心健康，助長毒品濫用之風氣，危害社
    會秩序，復明知改造手槍、子彈均屬違禁物，仍收受傅柏銘
    所交付之槍彈而寄藏之，對社會治安具有潛在之高度危險性
    ，惟未用於其他犯罪，犯後又已坦承本案全部犯行，向警自
    首寄藏槍彈情事並報繳其持有之全部槍彈，尚知悔悟，兼衡
    其自承國中肄業之智識程度、家境勉持之生活狀況（見偵卷
    一第13頁）、犯罪之動機、目的、手段、各次販賣之毒品數
    量、價格及犯罪所得、寄藏槍彈之期間及數量等一切情狀，
    分別量處如附表「宣告刑及沒收」欄所示之刑，暨就併科罰
    金部分，諭知易服勞役之折算標準，並就有期徒刑部分，定
    其應執行之刑。
三、沒收：
  ㈠扣案之改造手槍1支（槍枝管制編號：0000000000號）、鑑定
    剩餘之非制式子彈4顆，均屬違禁物，不問屬於被告與否，
    皆應依刑法第38條第1項規定宣告沒收。至送鑑定時試射之
    非制式子彈3顆，既因試射擊發，喪失子彈之作用及性質而
    不具殺傷力，已非違禁物，自均無從宣告沒收。
　㈡扣案之IPHONE行動電話1具（序號：000000000000000號，含
    門號0000000000號SIM卡1張），為供被告犯前揭事實欄第一
    ㈡至㈣項各罪所用之物，該具行動電話（不含門號0000000000
    號SIM卡）復為供被告前揭事實欄第一㈠項犯罪所用之物，業
    據被告供明在卷（見原審卷二第165頁），不問屬於被告與
    否，均應依毒品危害防制條例第19條第1項規定宣告沒收。
    至供被告販賣前揭事實欄第一㈠項毒品所用之行動電話門號0
    000000000號SIM卡1張，既未扣案，復查無證據足認現尚存
    在，無論是否宣告沒收或追徵，均無礙於被告罪責之評價及
    刑罰預防目的之達成，既欠缺刑法上之重要性，自無開啟助
    益甚微之沒收或追徵程序而過度耗費司法資源之必要，爰依
    刑法第38條之2第2項規定，不予宣告沒收或追徵。
　㈢被告分別向前揭事實欄第一㈡至㈣項所載購毒者收取之價款2,0
    00元、2,000元、1,000元，為被告各該次犯罪所得，雖均未
    據扣案，仍應依刑法第38條之1第1項前段、第3項規定宣告
    沒收，於全部或一部不能沒收或不宜執行沒收時，追徵其價
    額。至被告販賣前揭事實欄第一㈠項所載毒品，既尚未獲取
    價款，自無從宣告沒收、追徵此部分犯罪所得，附此敘明。
據上論斷，應依刑事訴訟法第369條第1項前段、第364條、第299
條第1項前段，修正前毒品危害防制條例第4條第2項、第17條第2
 項、（現行）毒品危害防制條例第19條第1項，修正前槍砲彈藥
刀械管制條例第8條第4項、（現行）槍砲彈藥刀械管制條例第12
條第4項、第18條第1項前段，刑法第2條第1項前段、第11條、第
55條、第47條第1 項、第59條、第42條第3項前段、第51條第5款
、第38條第1項、第38條之1第1項前段、第3項，判決如主文。
本案經檢察官滕治平到庭執行職務。
中　　華　　民　　國　　109 　年　　10　　月　　15　　日
                  刑事第十六庭  審判長法　官  葉騰瑞
                                      法　官  廖紋妤
                                      法　官  陳芃宇
以上正本證明與原本無異。
如不服本判決，應於收受送達後20日內向本院提出上訴書狀，其
未敘述上訴之理由者並得於提起上訴後20日內向本院補提理由書
（均須按他造當事人之人數附繕本）「切勿逕送上級法院」。
                                      書記官  李佳芬
中　　華　　民　　國　　109 　年　　10　　月　　23　　日
附錄：本案論罪科刑法條全文
修正前毒品危害防制條例第4 條
製造、運輸、販賣第一級毒品者，處死刑或無期徒刑；處無期徒
刑者，得併科新臺幣2 千萬元以下罰金。
製造、運輸、販賣第二級毒品者，處無期徒刑或7 年以上有期徒
刑，得併科新臺幣1 千萬元以下罰金。
製造、運輸、販賣第三級毒品者，處7 年以上有期徒刑，得併科
新臺幣7 百萬元以下罰金。
製造、運輸、販賣第四級毒品者，處5 年以上12年以下有期徒刑
，得併科新臺幣3 百萬元以下罰金。
製造、運輸、販賣專供製造或施用毒品之器具者，處1 年以上7
年以下有期徒刑，得併科新臺幣1 百萬元以下罰金。
前5項之未遂犯罰之。
修正前槍砲彈藥刀械管制條例第8條
未經許可，製造、販賣或運輸鋼筆槍、瓦斯槍、麻醉槍、獵槍、
空氣槍或第4 條第1 項第1 款所定其他可發射金屬或子彈具有殺
傷力之各式槍砲者，處無期徒刑或5 年以上有期徒刑，併科新臺
幣1 千萬元以下罰金。
未經許可，轉讓、出租或出借前項所列槍枝者，處5 年以上有期
徒刑，併科新臺幣1 千萬元以下罰金。
意圖供自己或他人犯罪之用，而犯前二項之罪者，處無期徒刑或
7年以上有期徒刑，併科新臺幣1千萬元以下罰金。
未經許可，持有、寄藏或意圖販賣而陳列第1 項所列槍枝者，處
3年以上10年以下有期徒刑，併科新臺幣700萬元以下罰金。
第1項至第3項之未遂犯罰之。
槍砲彈藥刀械管制條例第12條
未經許可，製造、販賣或運輸子彈者，處1年以上7年以下有期徒
刑，併科新臺幣500萬元以下罰金。
未經許可，轉讓、出租或出借子彈者，處6月以上5年以下有期徒
刑，併科新臺幣300萬元以下罰金。
意圖供自己或他人犯罪之用，而犯前二項之罪者，處3 年以上10
年以下有期徒刑，併科新臺幣700 萬元以下罰金。
未經許可，持有、寄藏或意圖販賣而陳列子彈者，處5 年以下有
期徒刑，併科新臺幣300 萬元以下罰金。
第1項至第3項之未遂犯罰之。　　　
附表：
編號 犯罪事實     罪名        宣告刑及沒收   備  註  1 如前揭事實欄第一㈠項所載 販賣第二級毒品 處有期徒刑貳年肆月。扣案之IPHONE行動電話壹具（序號：○○○○○○○○○○○○○○○號）沒收。  ◎起訴書附表編號4 ◎通訊監察譯文A-2  2 如前揭事實欄第一㈡項所載 販賣第二級毒品 處有期徒刑貳年陸月。扣案之IPHONE行動電話壹具（序號：○○○○○○○○○○○○○○○號，含門號○○○○○○○○○○號SIM卡壹張）沒收；未扣案之犯罪所得新臺幣貳仟元沒收，於全部或一部不能沒收或不宜執行沒收時，追徵其價額。 ◎起訴書附表編號1 ◎通訊監察譯文B-1  3 如前揭事實欄第一㈢項所載 販賣第二級毒品 處有期徒刑貳年陸月。扣案之IPHONE行動電話壹具（序號：○○○○○○○○○○○○○○○號，含門號○○○○○○○○○○號SIM卡壹張）沒收；未扣案之犯罪所得新臺幣貳仟元沒收，於全部或一部不能沒收或不宜執行沒收時，追徵其價額。 ◎起訴書附表編號2 ◎通訊監察譯文B-4  4 如前揭事實欄第一㈣項所載 販賣第二級毒品 處有期徒刑貳年貳月。扣案之IPHONE行動電話壹具（序號：○○○○○○○○○○○○○○○號，含門號○○○○○○○○○○號SIM卡壹張）沒收；未扣案之犯罪所得新臺幣壹仟元沒收，於全部或一部不能沒收或不宜執行沒收時，追徵其價額。 ◎起訴書附表編號3 ◎通訊監察譯文C-3  5 如前揭事實欄第二項所載 未經許可，寄藏可發射子彈具有殺傷力之改造手槍 處有期徒刑壹年貳月，併科罰金新臺幣伍萬元，罰金如易服勞役，以新臺幣壹仟元折算壹日。扣案之改造手槍壹支（槍枝管制編號：○○○○○○○○○○號）、非制式子彈肆顆均沒收。 ◎起訴書犯罪事實欄二